【裁判字號】    92,交抗,625
【裁判日期】    920730
【裁判案由】    聲明異議
【裁判全文】
臺灣高等法院臺中分院刑事裁定                    九十二年度交抗字第六二五號
    抗  告人即
    受  處分人  甲○○
右列抗告人因違反道路交通管理處罰條例聲明異議案件，不服臺灣臺中地方法院中華
民國九十二年六月三十日所為裁定（九十二年度交聲字第六三三號）提起抗告，本院
裁定如左：
      主  文
抗告駁回。
      理  由
一、按汽車駕駛人，行經有燈光號誌管制之交岔路口闖紅燈者，處新台幣一千八百元
    以上五千四百元以下罰鍰，此於道路交通管理處罰條例第五十三條定有明文。
二、本件抗告人即受處分人甲○○（以下簡稱為受處分人）之抗告意旨略以：受處分
    人並無懷疑警察執法公正，惟本件違規路段為下坡道，號誌緩衝時間理應更長，
    而從採證照片三張中可以發現至少有三部車闖紅燈，即可證明受處分人並非逃避
    責任，本件實係因為交通號誌由綠燈經黃燈轉變為紅燈並沒有緩衝時間，才造成
    自動偵測相機啟動將受處分人所駕駛之自小客車照相並開罰單，爰依法提起抗告
    云云。
三、然查：本件受處分人駕駛車牌ＯＪ－０８０６自小客車於九十二年四月十三日十
    時卅二分於台中市中港、中工三路口闖紅燈，經警舉發之事實，有台中市○○○
    ○○道路交通管理事件通知單一份附卷可稽。而經檢視照片，受處分人當時係於
    號誌已變換為紅燈二秒之後，仍以時速四十三公里之速度，在第二車道跟隨行駛
    第一車道之左前車輛逕予駛越停止線穿越路口闖紅燈而違規行駛，此情亦有台中
    市警察局九十二年五月二十六日中市警交字第０９２０００７９８３號函一份附
    卷足佐，並有採證相片三張可資佐證。按道路交通管理處罰條例第七條第一項規
    定：「道路交通管理之稽查、違規之紀錄，由交通勤務警察，或依法令執行交通
    稽查任務之人員執行之」，而警察為維持交通秩序，依法執行職務，立場應是客
    觀公正，且與受處分人即異議人素不相識，亦無宿怨，當無故意誣攀之理，是其
    所為舉發，應屬依法有據，因而為確保交通安全，而有現場取締制度之必要。從
    而本件受處分人所辯尚非可採。本件原處分機關援引首揭規定所為之處分，於法
    並無不合。原審法院因而駁回受處分人之異議，並無不當。受處分人再以前開情
    詞提起抗告，其抗告為無理由，應予駁回。
四、據上論斷，應依道路交通案件處理辦法第二十五條、第二十六條，刑事訴訟法第
    四百十二條，裁定如主文。
中      華      民      國      九十二      年      七    月    三十    日
                                    臺灣高等法院臺中分院刑事第三庭
                                          審判長法  官  陳  朱  貴
                                                法  官  胡  忠  文
                                                法  官  廖  柏  基
右正本證明與原本無異。
不得再抗告。
                                                書記官  詹  錫  朋
中      華      民      國      九十二   年       七      月   三十一   日
                                                                        Ｉ


司法院資訊處製作；財團法人民間司法改革基金會備份。
